【裁判字號】    98,毒抗,647
【裁判日期】    980624
【裁判案由】    聲請觀察勒戒
【裁判全文】
臺灣高等法院臺中分院刑事裁定         98年度毒抗字第647號
抗  告  人
即  被  告  甲○○
上列抗告人因聲請觀察勒戒案件，不服臺灣臺中地方法院中華民
國98年5月18日裁定（98年度毒聲字第96號），提起抗告，本院
裁定如下：
    主  文
抗告駁回。
    理  由
一、抗告意旨略以：
（一）抗告人甲○○因毒品危害防制條例案件經鈞院裁定令入勒
      戒處所觀察、勒戒，本應謹遵諭令執行觀察、勒戒，惟聲
      請人於88年因施用毒品案件經執行完畢釋放後業已遠離危
      害身心甚鉅的毒品，而在那之前確因嚴重呼吸道疾患長期
      服用「鼻通寧」之藥物，而該藥之成分導致尿液檢驗結果
      成甲基安非他命陽性反應，並非施用毒品之陽性反應。
（二）本案前曾向鈞院提出抗告，但因期限延誤喪失抗告權而遭
      裁定駁回，實際上是因為聲請人在外工作導致延誤抗告期
      限，結果顯然嚴重影響聲請人之權益，因而再向檢察官敘
      明延誤抗告期限之原由並取得同意後提出抗告云云。
二、原裁定意旨略以：抗告人即被告甲○○前因施用第二級毒品
    ，經本院於98年2月26日以98年度毒聲字第96號裁定令入勒
    戒處所觀察、勒戒，該裁定經向被告住所地臺中市○○區○
    ○里○○路○段298號4樓之1送達，因未獲會晤應受送達人即
    被告本人，亦無受領文書之同居人或受僱人，而於98年3月9
    日寄存在臺中市警察局第五分局文昌派出所之情，有本院送
    達證書1紙在卷可稽，該裁定業於同年月24日確定在案，抗
    告人遲至98年4月29日始具狀向本院提出抗告，此有卷附抗
    告狀所載本院收文章可憑，抗告人提出本件抗告顯然逾期，
    揆諸前開說明，其抗告違背法律上之程式，應予裁定駁回等
    語。
三、按當事人對於法院之裁定有不服者，除有特別規定外，得為
    抗告。抗告期間，除有特別規定外，為5日，自送達裁定後
    起算；又原審法院認為抗告不合法律上之程式或法律不應准
    許，或其抗告權已經喪失者，應以裁定駁回之。刑事訴訟法
    第403條第1項、第406條前段、第408條第1項前段分別定有
    明文。經查：
    本件抗告人即被告甲○○前因施用第二級毒品，經臺灣臺中
    地方法院於98年2月26日以98年度毒聲字第96號裁定令入勒
    戒處所觀察、勒戒，該裁定經向被告住所地臺中市○○區○
    ○里○○路○段298號4樓之1送達，因未獲會晤應受送達人即
    被告本人，亦無受領文書之同居人或受僱人，而於98年3月9
    日寄存在臺中市警察局第五分局文昌派出所之情，有臺灣臺
    中地方法院送達證書1紙在卷可稽，其抗告期間於同年月24
    日即行屆滿，乃抗告人竟遲至同年4月29日始具狀提起抗告
    （見原審98年度毒聲字第96號卷第9頁之臺灣臺中地方法院
    收件章），顯已逾越抗告期間甚明，原審因認抗告人提出本
    件抗告顯然逾期，其抗告違背法律上之程式，遂裁定「抗告
    駁回」，本院經核並無不合。抗告人辯稱其在外工作導致延
    誤抗告期限，經向檢察官敘明延誤抗告期限之原由並取得檢
    察官之同意後提出抗告云云，並無解於抗告人逾越抗告期間
    始提起抗告之違誤，抗告人以上情提起抗告難認有據，自應
    予駁回。
四、據上論斷，依刑事訴訟法第412條，裁定如主文。
中    華    民    國    98    年    6     月    24    日
            刑事第二庭    審判長法  官  李  璋  鵬
                                法  官  胡  森  田
                                法  官  胡  忠  文
以上正本證明與原本無異。
不得再抗告。
                                書記官  許  麗  花
中    華    民    國    98    年    6     月    24    日


司法院資訊處製作；財團法人民間司法改革基金會備份。
